# IPO和再融资连续三年盈利指合并报表还是母公司报表？

提问人：rainy418 时间：2012-01-30 16:45:42
IPO和再融资连续三年盈利指合并报表、母公司报表还是合并报表中归属于母公司股东的损益？

回答人：chenyiwei
没有明确的规定，但为了谨慎起见，应是两者都有要求。 众所周知，如果母公司个别报表盈利而合并报表亏损，肯定是不符合上市条件的。从投资者角度，相对而言更关心合并报表。 如果合并报表盈利而母公司亏损，则表明母公司缺乏向股东分红的能力，在目前强调上市公司对股东的回报的情况下，很可能形成上市的障碍。再者，如果子公司有大量利润而母公司亏损，也会令人怀疑母公司对子公司有无足够的控制力（直接的表现就是母公司能否控制和决定子公司的现金股利政策）。